臺灣高雄地方法院刑事判決　　　　　　　93年度易字第1906號
公　訴　人　臺灣高雄地方法院檢察署檢察官
被　　　告　乙○○　男　44歲.
上列被告因毒品危害防制條例案件，經檢察官提起公訴（起訴案
號：臺灣高雄地方法院檢察署93年度毒偵字第5733號）暨移送併
辦（併審案號：臺灣高雄地方法院檢察署93年度毒偵字第914 號
、7105號），嗣因被告就被訴事實為有罪之陳述，經本院告知簡
式審判程序意旨，並聽取公訴人及被告之意見後，本院合議庭裁定
由受命法官獨任依簡式審判程序審理，判決如下：
    主  文
乙○○連續施用第二級毒品，累犯，處有期徒刑拾月。扣案之安
非他命肆拾肆包（總重合計驗前毛重陸拾陸點捌公克、驗後毛重
陸拾肆點玖公克）、殘留第二級毒品甲基安非他命之塑膠鏟管壹
支及吸食器肆個、夾鏈帶肆拾玖個，均沒收銷燬之。
    事  實
一、乙○○曾於八十三年間，因違反麻醉藥品管理條例案件，經
    本院以八十三年訴字第二三二０號判決其連續非法吸用化學
    合成麻醉藥品，處有期徒刑肆月；吸食器壹個沒收；又連續
    非法販賣化學合成麻醉藥品，處有期徒刑伍年壹月，安非他
    命壹小包（重約零點貳公克）沒收；應執行有期徒刑伍年
    月，吸食器壹個、安非他命壹小包（重約零點貳公克）
    沒收。惟案件內非法販賣化學合成麻醉藥品之犯行部分經上
    訴，由臺灣高等法院高雄分院八十三年上訴字第三一八八號
    撤銷原審判決而改判處有期徒刑伍年陸月確定；嗣前開有期
    徒刑肆月及伍年陸月二案件經合併定應執行刑有期徒刑伍年
    柒月，並於九十一年八月二十七日縮刑期滿日，於同月二十
    八日執行完畢出監。詎其不知悔改，復因施用毒品案件，經
    本院裁定令入戒治處所施以強制戒治，並付保護管束期滿，
    由臺灣高雄地方法院檢察署檢察官於八十九年九月二十日日
    ，以八十九年度戒毒偵字第九八六號、一００六號不起訴處
    分確定。
二、詎乙○○仍不悔改，於強制戒治期滿後五年內又基於概括之
    施用第二級毒品安非他命犯意，連續為如下犯行：
    （一）九十三年三月間某日起至九十三年九月二十三日晚上
          某時，在高雄市○鎮區○○路三二九巷九號住居處，
          以燒烤吸食煙味方式，施用第二級毒品安非他命多次
          ，經警於九十三年九月二十四日中午十一時三十分許
          持搜索票前往上開住居處，扣得殘留第一級毒品海洛
          因之注射針筒一支、殘留海洛因之塑膠吸管二支（被
          告持有第一級毒品部分，另移請檢察官偵辦）、殘留
          第二級毒品甲基安非他命之夾鏈帶四十九個、吸食器
          三個、安非他命十八包（十八包總計之驗前毛重捌點
          柒公克、驗後毛重陸點玖公克，詳高雄醫學大學附設
          中和紀念醫院九十四年一月十八日報告編號９４０１
          ─２８６號起至３０３號之檢驗報告各一份）。
    （二）九十三年十一月十九日下午三時許，在高雄市前鎮區
          ○○路三二九巷九號住居處，以不詳方法，施用第二
          級毒品安非他命一次，經警於九十三年十一月十九日
          十七時十分許持搜索票前往上開租居處，扣得海洛因
          一包及滲有海洛因香煙五支（另案由臺灣高雄地方法
          院檢察署九十三年度毒偵字第七一０五號案件提起公
          訴，現由本院九十四年度訴字第二五八號案件審理中
          ）、殘留第二級毒品甲甲基安非他命之塑膠鏟管一支
          。
    （三）九十三年九月間某日起至九十四年一月二十一日三十
          分許止，在高雄市前鎮區○○○街二十九號一樓Ａ１
          室租居等處，以燒烤吸食煙味方式，施用第二級毒品
          安非他命多次，經警於九十四年一月二十一日二十一
          時五十分許，在高雄市前鎮區○○○街二十九號前，
          當場查獲扣得乙○○左手上持有安非他命一包，並在
          其高雄市前鎮區○○○街二十九號一樓Ａ１室租居處
          內，扣得安非他命二十五包（二十六包總計之驗前毛
          重伍拾捌點壹公克、驗後毛重伍拾捌公克，詳高雄醫
          學大學附設中和紀念醫院九十四年四月六日報告編號
          ９４０１─１０６０號檢驗報告一份）、海洛因六十
          四包及滲有海洛因香煙一支（另案由臺灣高雄地方法
          院檢察署94年度毒偵字第914 號併辦意旨書移送本院
          九十四年度訴字第二五八號案件併辦審理中）、大麻
          二包及行動電話三支（涉嫌販賣部分，現仍另案偵查
          中）、殘留第二級毒品甲基安非他命之吸食器一個。
三、案經內政部警政署保安警察總隊第二大隊報請臺灣高雄地方
    法院檢察署檢察官偵查起訴暨臺灣高雄地方法院檢察署移送
    併辦。
    理  由
壹、程序方面：
一、按除被告所犯為死刑、無期徒刑、最輕本刑為三年以上有期
    徒刑之罪或高等法院管轄第一審案件者外，於法院行準備程
    序進行中，被告先就被訴事實為有罪之陳述時，審判長得告
    知被告簡式審判程序之旨，並聽取當事人、代理人、辯護人
    及輔佐人之意見後，裁定進行簡式審判程序；且受命法官行
    準備程序，與法院或審判長有同一之權限；又簡式審判程序
    之證據調查，不受刑事訴訟法第一百五十九條第一項、第一
    百六十一條之二、第一百六十一條之三、第一百六十三條之
    一及第一百六十四條至第一百七十條規定之限制，刑事訴訟
    法第二百七十三條之一第一項、第二百七十九條第二項前段
    、第二百七十三條之二分別定有明文。
二、查本件被告所犯為死刑、無期徒刑、最輕本刑為三年以上有
    期徒刑以外之罪，且非高等法院管轄第一審之案件，其於準
    備程序就前揭被訴事實為有罪之陳述，經受命法官告知簡式
    審判程序之旨，並聽取當事人之意見後，本院認無不得或不
    宜改依簡式審判程序進行之處，爰依刑事訴訟法第二百七十
    三條之一第一項、第二百八十四條之一，裁定本件由受命法
    官獨任進行簡式審判程序，合先敘明。
貳、實體方面：
一、右揭犯罪事實，業據被告乙○○於本院審理時供承不諱，復
    有如事實欄所示之物扣案可資佐證，並有卷附之上開扣押物
    品清單、目錄表、現場查獲毒品照片（詳警卷內檢附照片）
    等在卷可憑，且該扣案晶體，經送請高雄醫學大學附設中和
    紀念醫院檢驗，驗出確係第二級毒品安非他命無誤，有該院
    九十四年一月十八日報告編號９４０１─２８６號起至３０
    ３號之檢驗報告各一份附卷可稽；而被告施用第二級毒品之
    吸食器四個、塑膠鏟管一支、夾鏈帶四十九個，經送請高雄
    醫學大學附設中和紀念醫院檢驗，驗出確係殘留甲基安非他
    命而無法剝離之吸食器四個、塑膠鏟管一支、夾鏈帶四十九
    個無誤，亦有該院報告編號９４０３─１０６１號、３０４
    號、１０４５號，及其報告編號９４０１─３０７號之檢驗
    報告各一份附卷可徵；又被告於上開警訊時為警採取之尿液
    ，亦經送驗結果確呈甲基安非他命陽性反應，有卷附之高雄
    市立凱旋醫院九十三年十月二十日濫用藥物尿液檢驗報告書
    （詳九十三毒偵五七三三卷第二十四頁）、九十三年十二月
    十日濫用藥物尿液檢驗報告書各一紙可證；再被告前因施用
    毒品案件，經本院裁定令入戒治處所施以強制戒治，並付保
    護管束期滿，由臺灣高雄地方法院檢察署檢察官於八十九年
    九月二十日日，以八十九年度戒毒偵字第九八六號、一００
    六號不起訴處分確定，有臺灣高雄地方法院檢察署八十九年
    度戒毒偵字第九八六號、一００六號不起訴處分書及臺灣高
    雄地方法院檢察署刑案資料查註紀錄表、本院被告全國前案
    記錄表各一份附卷可按，其於五年內再施用第二級毒品之事
    證明確，其犯行堪以認定。
二、查安非他命係毒品危害防制條例第二條第二項第二款所稱之
    第二級毒品，核其所為，係犯該條例第十條第二項之施用第
    二級毒品罪。被告多次施用第二級毒品安非他命之犯行，手
    法相同，反覆為之，所犯又係同一罪名之罪，顯係基於概括
    之犯意，應依連續犯之規定論以一罪，並加重其刑。被告先
    後持有第二級毒品安非他命亦係基於概括之犯意，本應以連
    續持有論，惟其持有後，進而施用，其持有之低度行為應被
    施用高度行為所吸收，不另論其持有第二級毒品罪。又被告
    曾於八十三年間，因違反麻醉藥品管理條例案件，經本院以
    八十三年訴字第二三二０號判決後，惟案件經上訴由臺灣高
    等法院高雄分院八十三年上訴字第三一八八號撤銷原審判決
    而改判處有期徒刑伍年陸月確定，並於九十一年八月二十七
    日縮刑期滿日執行完畢，此有臺灣高雄地方法院檢察署刑案
    、本院被告全國前案記錄表各一份附卷可憑，其於刑之執行
    完畢後五年以內，再犯本件有期徒刑以上之罪，為累犯，應
    依刑法第四十七條規定，加重其刑，並依刑法第七十條規定
    ，遞加重之。玆審酌被告前曾因施用毒品案件，經施以觀察
    勒戒、強制戒治後，仍再犯本件罪行，足見戒毒意志不堅，
    毒癮非淺，未能體悟施用毒品對自己、家人造成之傷害及社
    會之負擔，自屬可議，惟念其犯後坦承犯行，犯後態度良好
    ，而施用毒品乃自戕行為，未對他人造成危害等一切情狀，
    爰量處如主文所示之刑，以勵自新。又扣案之上開安非他命
    總計四十四包（總重合計驗前毛重六十六點八公克、驗後毛
    重六十四點九公克）、殘留甲基安非他命而無法剝離之塑膠
    鏟管一支及吸食器四個、夾鏈帶四十九個，均係被告所有之
    所施用毒品，已據被告自承在卷，應依毒品危害防治條例第
    十八條第一項規定，不問屬於犯人與否，均沒收銷燬之。至
    鑑驗所耗損之毒品，既已費失，自無庸宣告沒收銷燬，附此
    敘明。
三、另於上開併案之臺灣高雄地方法院檢察署九十三年度毒偵字
    第九一四號、九十三年度毒偵字第七一０五號案件內被告施
    用第二級毒品之犯罪事實部分，因與本件起訴論罪部分有連
    續犯裁判上一罪之關係，依審判不可分原則，本院自得一併
    審理，附此敘明。
四、至於本件提起公訴之臺灣高雄地方法院檢察署九十三年度毒
    偵字第五七三三號案件內所扣得之殘留第一級毒品海洛因而
    無法剝離之注射針筒一支（詳高雄醫學大學附設中和紀念醫
    院九十四年一月十八日報告編號９４０１─３０５號檢驗報
    告書），與併案之臺灣高雄地方法院檢察署九十三年度毒偵
    字第九一四號案件內所扣得之第一級毒品海洛因六十四包及
    滲有海洛因香煙一支、大麻二包及行動電話三支，及其九十
    三年度毒偵字第七一０五號案件內所扣得之第一級毒品海洛
    因一包及滲有海洛因香煙五支之被告犯罪事實，亦有扣押物
    品清單在卷可佐，上開扣案物之被告犯行均非本案起訴及其
    所及範圍，不生審判不可分，本院自不得審理，宜由檢察官
    另行偵查，併此敘明之。
據上論斷，應依刑事訴訟法第二百七十三條之一第一項、第二百
八十四條之一、第二百九十九條第一項前段，毒品危害防制條例
第十條第第二項、第十八條第一項前段，刑法第十一條、第五十
六條、第四十七條，判決如主文。
本案經檢察官甲○○到庭執行職務。
中　　華　　民　　國　九十四　年　　四　　月　二十二  日
                  刑事第五庭　法　官  施添寶
中　　華　　民　　國　　94　　年　　4 　　月　　22　　日
以上正本證明與原本無異。
如不服本判決，應於收受送達後10日內向本院提出上訴書狀。
　　　　　　　　　　 　       書記官  陳威志
附錄本判決論罪之法條：
毒品危害防制條例第十條第二項：
施用第二級毒品者，處三年以下有期徒刑。
毒品危害防法條例第十一條第三項：
持有專供製造或施用毒品之器具者，處一年以下有期徒刑、拘役
或新臺幣一萬元以下罰金。
